臺灣高等法院民事裁定　九十一年度再字第九四號
　　再審原告　　乙○○
　　　　　　　　庚○○
　　　　　　　　辛○○
　　　　　　　　癸○○
　　　　　　　　壬○○
　　　　　　　　戊○○
　　　　　　　　丁○○
　　　　　　　　丑○○
　　　　　　　　子○○
　　　　　　　　寅○○
　　　　　　　　卯○○
　　再審被告　　甲○○
　　　　　　　　丙○○
　　　　　　　　己○○
右當事人間請求土地所有權移轉登記事件，再審原告對於中華民國九十一年四月九日
本院九十年度重上更一字第八０號第二審確定判決，提起再審之訴，本院裁定如左：
      主    　文
再審之訴駁回。
再審訴訟費用由再審原告連帶負擔。
      理    　由
一、按有左列各款情形之一者，得以再審之訴對於確定終局判決聲明不服。但當事人
    已依上訴主張其事由或知其事由而不為主張者，不在此限：一、適用法規顯有錯
    誤者。五、當事人於訴訟未經合法代理者；再審之訴，應於三十日之不變期間內
    提起。前項期間，自判決確定時起算。但再審之理由知悉在後者，自知悉時起算
    ，民事訴訟法第四百九十六條第一項第一款、第五款、第五百條第一項、第二項
    分別定有明文。又當事人依民事訴訟法第四百九十六條第一項第五款之規定提起
    再審之訴，應僅限於代理權欠缺之一造當事人始得為之。他造當事人不得據為再
    審原因；對於第二審判決於上訴期間內提起上訴，第三審法院以其上訴另有其他
    不合法情形（如未繳納裁判費、上訴利益未逾銀元十萬元或其他法律上不應准許
    者），以裁定駁回其上訴者，對原判決提起再審之訴時，其再審不變期間固應自
    裁定確定翌日起算（參看司法院院解字第三００七號解釋）（分別參照最高法院
    六十八年台再字第一四五號、七十八年台抗字第一四九號判例要旨）。
二、再審原告以本院九十年度重上更一字第八０號第二審確定判決有再審被告己○○
    於訴訟未經合法代理，及適用法規顯有錯誤為由，提起本件再審之訴云云。
三、經查：再審原告對本院九十年度重上更一字第八０號第二審判決提起上訴時，即
    於民事上訴狀中，主張再審被告己○○於訴訟未經合法代理等情（此有再審原告
    九十一年五月六日民事上訴狀第九頁附卷足參），是再審原告已依上訴主張前開
    再審被告己○○於訴訟未經合法代理之事由，揆諸首揭說明，自不得再以同一已
    依上訴主張過之再審被告己○○於訴訟未經合法代理事由，提起再審之訴。縱再
    審被告己○○於訴訟未經合法代理為真，亦僅得由再審被告己○○以此為由，提
    起再審之訴，而非由身為他造當事人之再審原告據為提起再審訴訟之原因。又再
    審原告對本院九十年度重上更一字第八０號第二審判決，提起第三審上訴，業經
    最高法院於九十一年七月三十一日，以上訴不合法為由，駁回再審原告之上訴，
    而兩造對最高法院前開駁回再審原告上訴之裁定，亦不得提起抗告，是最高法院
    前開裁定於九十一年七月三十一日即已確定，從而，本院九十年度重上更一字第
    八０號第二審判決已於九十一年七月三十一日確定，再審原告遲至九十一年九月
    二十日，始行提起本件再審之訴，顯已逾三十日不變期間之規定，參諸前開說明
    ，顯不合法。
四、據上論結，本件再審之訴為不合法，依民事訴訟法第五百零二條第一項，第九十
    五條，第八十五條第二項，裁定如主文。
中　　　華　　　民　　　國　　九十一　　年　　 十二　　 月　　　十一　　日
                                民事第九庭
                              　　　審判長法  官　吳  謙  仁
                              　　　　　　法  官　蘇  瑞  華
                              　　　　　　法  官　魏  大  喨
右正本係照原本作成。
如不服本裁定，應於收受送達後十日內向本院提出抗告狀，並應繳納抗告費新台幣四
十五元正。
中　　　華　　　民　　　國　　九十一　　年　　十二　　　月　　　十三　　日
　　　　　　　　　　　　　　　　　　　　  書記官  黃  美  玉
